Annis Nur Hidayati, SE





Tanggal Lahir: 9 Februari 1996

Tempat Lahir: Sragen **Berat, Tinggi Badan**:

46kg, 154cm

Status : Sudah menikah

Agama : Islam



Address: Gg. Sawo RT 006/002 No.42 Kel.Curug Kec.Cimanggis

Kota Depok

Phone: 0812 1329 2198

Email:

nurhidayatiannis@gmail.com





Bahasa

Bahasa Indonesia : AktifBahasa Inggris : Pasif

Profil

Lulusan Manajemen pengalaman lebih dari setahun pada bagian payroll dan entry data lebih dari dua tahun. Saya berharap dari pengalaman kerja ini dapat membantu saya bekerja dengan optimal. Sedang mencari karir guna mengembangkan keahlian dan pengalaman di bidang administrasi, personalia dan manajemen.

Kemampuan

Pengalaman Kerja

Payroll Staff - Juni 2018 - Juni 2020 | PT Gobel Dharma Sarana

Staff IT (Entry Data) - September 2017 - Mei 2018 | PT Gobel

Dharma Sarana Karya

Staff IT (Entry Data) - November 2015 - Juni 2017 | PT Gobel

Dharma Sarana Karya

Packaging – Agustus 2014 - Oktober 2014 | PT Medifarma

Laboratories

Internship – Januari 2013 - Maret 2013 | PT Bank Jabar Banten, Tbk



Pendidikan



Pengalaman Organisasi

Sie. Bid. Ketakwaan OSIS SMPN 7 Depok 2009-2010

Ketua Pencak Silat SMK PGRI 1 Cibinong 2012-2013

Penghargaan&Sertifikasi

- Best Employee of the Month | PT Gobel Dharma Sarana Karya | Oktober 2019
- Personality DISC | Online Training | Kaweroo Institute | Oktober 2020
- Quality Management ISO 9001:2015 | ACM International Academy | April 2018